臺灣高等法院花蓮分院刑事判決　　　　 110年度上易字第70號
上　訴　人
即　被　告　黃復華




上列上訴人因竊盜案件，不服臺灣花蓮地方法院110年度花易字
第15號中華民國110年9月29日第一審判決(聲請簡易處刑案號：
臺灣花蓮地方檢察署110年度偵字第1648號)，提起上訴，本院判
決如下：
    主  文
上訴駁回。
    事實及理由
一、本案經本院審理結果，認第一審以上訴人即被告黃復華(下
    稱被告)犯刑法第320條第1項之竊盜罪，累犯，處拘役40日
    ，並諭知易科罰金折算之標準為新台幣1千元折算1日及為相
    關沒收之諭知，認事用法並無不當，量刑亦稱妥適，應予維
    持，並引用如附件第一審判決書記載之事實、證據及理由。
二、被告上訴意旨略以：被告所竊之水塔因資源回收場要該物之
    來源證明，被告無法提出，才將水塔載去丟掉，並未獲利，
    原審判處拘役40日不是依照普通竊盜罪的角度，是有點類似
    於加重竊盜罪之因素摻雜在內而做出的量刑，其量刑過重等
    語。
三、駁回上訴之理由：
(一)本件被告於本院坦承有原判決所認定竊盜之犯罪事實，原審
    依法調查卷內被告之自白、告訴代理人之指訴、監視錄影畫
    面翻拍照片、車輛詳細資料報表等各項證據後，本於所得之
    心證，依法論罪科刑，經核於法並無違誤。
(二)量刑之輕重，係屬事實審法院得依職權裁量之事項，苟於量
    刑時，已依行為人之責任為基礎，並斟酌刑法第57條各款所
    列情狀，而未逾越法定範圍，又未濫用其職權，即不得遽指
    為違法。原審於量刑時，已依上揭規定，審酌被告前有多次
    竊盜遭法院科刑之紀錄，有被告前案紀錄表可查，素行非佳
    ，又被告正值壯年，卻未思以正當管道獲取所需財物，僅因
    一己私慾，即漠視法令禁制，恣意竊取他人所有之財物據為
    己有，所為實有害於社會經濟秩序與他人財產安全，益徵其
    法治觀念殊有偏差，顯然缺乏尊重他人財產權之觀念，且迄
    今未賠償被害人所受損失，誠屬非是；惟念及其犯後坦承犯
    行，犯後態度尚可；兼衡被告之智識程度、依賴身心障礙之
    補助為生、為低收入戶之生活狀況，及其犯罪之動機、手段
    、目的、獲利程度、告訴人所受損失等一切情狀，而量處被
    告拘役40日，並諭知易科罰金之折算標準，既未逾越法定刑
    度，又無濫用自由裁量權限之情形，所為之量刑亦稱妥適，
    核無不當或違法之情形。被告上訴意旨雖以前詞置辯，指摘
    原審量刑過重等語，惟刑法第320條第1項普通竊盜罪之法定
    刑度為「五年以下有期徒刑、拘役或五十萬元以下罰金」，
    ，第321條第1項之加重竊盜罪之法定刑度為「六月以上五年
    以下有期徒刑，得併科五十萬元以下罰金」，原審僅量處被
    告拘役40日(依刑法第33條第4款規定拘役可判處至59日)，
    顯無被告所指以摻雜加重竊盜之因素而為量刑之情事，且被
    告所為確已造成被害人財產上之損害，符合竊盜罪之構成要
    件，被告此部分上訴理由顯有誤會。又原審量處被告上開刑
    度，已經審酌刑法第57條規定之各項量刑因子，全盤綜合考
    量而為量刑，並無濫用裁量權或不符罪刑相當原則之情事，
    被告上訴意旨徒憑己意指摘原審量刑過重云云，自非可採。
(三)綜上所述，原判決認事用法及量刑均無不合，被告上訴指摘
    原判決不當，洵屬無據，本件上訴為無理由，應予駁回。
據上論結，應依刑事訴訟法第373條、第368條，判決如主文。
本案經檢察官張立中聲請簡易判決處刑，檢察官施慶堂到庭執行
職務。
中    華    民    國   111    年    1     月    18    日
                  刑事庭審判長法  官  張宏節
                              法  官  張健河
                              法  官  林碧玲 
以上正本證明與原本無異。
本件不得上訴。
中    華    民    國   111    年    1     月    18    日
                              書記官  徐珮綾
附錄本案論罪科刑法條全文：
刑法第320條
意圖為自己或第三人不法之所有，而竊取他人之動產者，為竊盜
罪，處五年以下有期徒刑、拘役或五十萬元以下罰金。
意圖為自己或第三人不法之利益，而竊佔他人之不動產者，依前
項之規定處斷。
前二項之未遂犯罰之。